【裁判字號】    89,訴,881
【裁判日期】    890502
【裁判案由】    毒品危害防制條例
【裁判全文】
臺灣臺中地方法院刑事判決                          八十九年度訴字第八八一號
    公  訴  人  臺灣臺中地方法院檢察署檢察官
    被      告  甲○○
右列被告因違反毒品危害防制條例案件，經檢察官提起公訴（八十九年度毒偵字第一
四一０號），本院判決如左：
    主  文
甲○○連續施用第一級毒品，處有期徒刑壹年，扣案之海洛因貳包（含袋重零點伍公
克）沒收銷燬之；又連續施用第二級毒品，處有期徒刑陸月。主刑部分應執行有期徒
刑壹年肆月。
    事  實
一、甲○○前有偽造文書、施用毒品前科（未構成累犯），其中曾於民國八十七年間
    因施用毒品案件，經台灣台中地方法院檢察署檢察官聲請本院以八十七年度毒聲
    字第六三七號裁定送觀察、勒戒後，認無繼續施用毒品之傾向，由台灣台中地方
    法院檢察署檢察官於八十七年七月二十日以八十七年度偵字第一四０七一號為不
    起訴處分確定；再因施用毒品案件，經臺灣臺中地方法院檢察署聲請本院以八十
    七年度毒聲字第二九一八號裁定送觀察、勒戒後，認有繼續施用毒品之傾向，經
    該署檢察官以八十七年度偵字第二三一六五號提起公訴，經本院以八十七年度訴
    字第二六七六號判處有期徒刑七月，上訴後，由臺灣高等法院臺中分院於八十八
    年三月十七日以八十八年度上訴字第四一五號駁回上訴，再經最高法院於八十八
    年六月九日以八十八年度台上字第二九四八號駁回上訴確定，猶不知悔改，明知
    海洛因、安非他命業經列為毒品危害防制條例第二條第二項第一款、第二款所稱
    之第一級、第二級毒品，竟分別基於施用第一級毒品海洛因、第二級毒品安非他
    命之概括犯意，自八十九年一月二日起至同年二月十四日止，連續在台中市○○
    街六十一號其住處等不特定地點內，以將第一級毒品海洛因摻入香煙吸食之方式
    ，及將第二級毒品安非他命置放於玻璃球上以火燻烤，而後再吸食其霧化氣體之
    方式，分別施用第一級毒品海洛因及第二級毒品安非他命多次，其施用頻率不特
    定。嗣於八十九年二月十五日下午四時三十分許，甲○○在台中市○區○○街三
    十八巷內為警查獲，並扣得其所有海洛因一包（含袋重０‧二公克）；再於同日
    下午五時二十分許，循線在台中市○○路一二七號五０一室內扣得其所有海洛因
    一包（含袋重○‧三公克）。
二、案經台中市警察局第一分局移送臺灣臺中地方法院檢察署檢察官偵查起訴。
    理  由
一、訊據被告甲○○於本院審理中對於右揭時、地連續施用第一級毒品海洛因、第二
    級毒品安非他命之事實坦承不諱，而被告經警查獲所採之尿液，經送驗結果，亦
    分別呈現甲基安非他命及嗎啡陽性反應，此有台中市衛生局煙毒尿液檢驗成績書
    一份附卷可稽，並有扣案之海洛因二包（含袋重０‧五公克）扣案可資佐證，被
    告之自白與事實相符。本件事證明確，被告右揭施用第一級毒品海洛因及第二級
    毒品安非他命之犯行洵堪認定。
二、又被告前因施用毒品案件，經台灣台中地方法院檢察署檢察官聲請本院以八十七
    年度毒聲字第六三七號裁定送觀察、勒戒後，認無繼續施用毒品之傾向，由台灣
    台中地方法院檢察署檢察官於八十七年七月二十日以八十七年度偵字第一四０七
    一號為不起訴處分確定；再因施用毒品案件，經臺灣臺中地方法院檢察署聲請本
    院以八十七年度毒聲字第二九一八號裁定送觀察、勒戒後，認有繼續施用毒品之
    傾向，經該署檢察官以八十七年度偵字第二三一六五號提起公訴，經本院以八十
    七年度訴字第二六七六號判處有期徒刑七月，上訴後，由臺灣高等法院臺中分院
    於八十八年三月十七日以八十八年度上訴字第四一五號駁回上訴，再經最高法院
    於八十八年六月九日以八十八年度台上字第二九四八號駁回上訴確定，有該署八
    十七年度偵字第一四０七號不起訴處分書、本院八十七年度訴字第二六七六號判
    決書、臺灣高等法院臺中分院八十八年度上訴字第四一五號判決書、最高法院八
    十八年度台上字第二九四八號判決書各乙紙附卷足憑，是被告係三犯施用第一級
    毒品海洛因及施用第二級毒品安非他命，依毒品危害防制條例第二十條第三項之
    規定，不受同條第二項規定之限制，而應逕為有罪判決。
三、查毒品危害防制條例業於八十七年五月二十日經總統公布，並於八十七年五月二
    十二日施行，並分將海洛因、安非他命列為該條例第二條第二項第一款、第二款
    所稱之第一級、第二級毒品。核被告施用海洛因及安非他命之行為，係分別觸犯
    毒品危害防制條例第十條第一項之施用第一級毒品罪及同法條第二項之施用第二
    級毒品罪。其持有第一級毒品、第二級毒品之低度行為，分別為施用第一級毒品
    、第二級毒品之高度行為所吸收，均不另論罪。又被告先後多次施用第一級毒品
    海洛因、第二級毒品安非他命之犯行，時間緊密，犯罪構成要件相同，顯係基於
    概括之犯意反覆為之，為連續犯，均應依刑法第五十六條之規定論以一罪，並加
    重其刑。至被告所犯上開二罪之間，犯意個別，犯罪構成要件不同，應予分論併
    罰。爰審酌被告前因施用毒品犯行，甫經二次觀察、勒戒後猶故態復萌，再施用
    第一、二級毒品不輟，有台灣台中地方法院檢察署刑案資料查註紀錄表可按，猶
    不知悔改，其無視國家對於杜絕毒品犯罪之禁令，惡性非輕，惟其犯行係戕害自
    身健康而未危及他人之行為，及犯後已坦承犯行、態度良好等一切情狀，分別量
    處如主文所示之刑，並就所犯上開二罪合併定其應執行之刑，以資懲儆。
四、扣案之海洛因二包（含袋重０‧五公克）係毒品危害防制條例第二條第二項第一
    款所稱之第一級毒品，應依毒品危害防制條例第十八條第一項前段之規定，併予
    宣告沒收銷燬。
據上論斷，應依刑事訴訟法第二百九十九條第一項前段，毒品危害防制條例第十條第
一項、第二項、第二十條第三項、第十八條第一項前段，刑法第十一條前段、第五十
六條、第五十一條第五款，判決如主文。
本案經檢察官李月治到庭執行職務
中      華      民      國      八十九      年      五    月      二    日
                                    臺灣台中地方法院刑事第四庭
                                        法  官  卓  進  仕
右正本證明與原本無異。
如不服本判決，應於判決送達後十日內向本院提出上訴狀，上訴於臺灣高等法院臺中
分院（須附繕本）。
                                        書記官
中      華      民      國      八十九      年      五    月      三    日
附錄本判決論罪科刑之法條：
毒品危害防制條例第十條：
施用第一級毒品者，處六月以上五年以下有期徒刑。
施用第二級毒品者，處三年以下有期徒刑。


司法院資訊處製作；財團法人民間司法改革基金會備份。
